【裁判字號】    95,裁,2648
【裁判日期】    951123
【裁判案由】    營利事業所得稅
【裁判全文】
最  高  行  政  法  院  裁  定
                                     95年度裁字第02648號
抗  告  人  賀騰科技股份有限公司
代  表  人  甲○○
上列抗告人因與相對人財政部臺灣省北區國稅局間營利事業所得
稅事件，對於中華民國95年2月10日臺北高等行政法院93年度訴
字第3275號裁定提起抗告，本院裁定如下︰
    主  文
抗告駁回。
抗告訴訟費用由抗告人負擔。
    理  由
一、按抗告法院認抗告為不合法或無理由者，應為駁回抗告之裁
    定。
二、本件原法院以抗告人及其負責人均發生稅捐稽徵法第18條第
    2項行蹤不明之情事，經相對人踐行該條項及同法條第3項之
    程序規定，原處分即相對人所為復查決定書，業於民國（下
    同）92年8月8日已因稅捐稽徵法第18條第2、3項「公告」送
    達程序之完成，而在法律上發生由抗告人收受之法律效果。
    是本案之提起訴願法定不變期間應自92年8月9日起算，扣除
    在途期間5日（因抗告人之代表人戶籍設於嘉義縣），至92
    年9月12日（星期五）即已屆滿。抗告人遲至93年4月7日始
    提起訴願，足見其訴願已逾法定不變期間，自為法所不許，
    因而裁定駁回抗告人在原審之訴。
三、抗告意旨略謂：抗告人截至92年10月止，仍設址於原營業地
    址，並陸續經由公寓大廈管理處收到其他行政機關文書及法
    院文書，並無遷移不明之情況，相對人違反行政程序法第72
    條第1項之規定，未直接將文書交付抗告人，竟將送達文書
    刊登在皇家時報上，實有重大瑕疵云云。
四、按人民因中央或地方機關之違法行政處分，認為損害其權利
    或法律上之利益，經依訴願法提起訴願而不服其決定，得向
    高等行政法院提起行政訴訟，行政訴訟法第4條第1項定有明
    文，所謂依訴願法提起訴願，係指依訴願法合法提起之訴願
    而言，如提起訴願逾越法定期間，自難謂係依訴願法提起訴
    願，其起訴自屬不備訴願前置之訴訟要件，與前述行政訴訟
    法第4條第1項之規定不合，而此項訴願是否合法之訴訟要件
    ，係行政法院應依職權調查之事項。經查，本件抗告人86年
    度營利事業所得稅復查決定書，經相對人依其復查申請書所
    載營業地址投遞，經郵局以「無此人、公司」退回，92年2
    月17日以上址再為送達，仍遭郵局以「遷移不明」退回；嗣
    相對人查得抗告人負責人甲○○戶籍地址嘉義縣太保市埔心
    28號，經按址投遞，亦經郵局以「遷移不明」退回，嗣相對
    人再次對抗告人之代表人之戶籍地為送達，仍以「遷移不明
    」退回，復有該等退回信封影本各附原處分卷可稽。相對人
    經四次送達仍無法合法送達，乃依稅捐稽徵法第18條第2項
    之規定，辦理公示送達，而以92年7月17日北區國稅三重一
    字第0920014637號公告，並於92年7月20日刊登皇家時報，
    足見相對人公示送達程序於法並無不合。從而，原法院以抗
    告人之訴願已逾法定不變期間，因而裁定駁回抗告人原審之
    訴，洵無不合。抗告人仍執其於原法院之主張而為原法院所
    不採之相對人所為送達不合法提起抗告，難認有理由，應予
    駁回。
四、依行政訴訟法第104條、民事訴訟法第95條、第78條，裁定
    如主文。
中    華    民    國    95    年    11    月    23    日
                  第五庭審判長法  官  鄭  淑  貞
                              法  官  黃  合  文
                              法  官  吳  明  鴻
                              法  官  鄭  小  康
                              法  官  帥  嘉  寶
以  上  正  本  證  明  與  原  本  無  異
中    華    民    國    95    年    11    月    24    日
                              書記官  蘇  金  全


司法院資訊處製作；財團法人民間司法改革基金會備份。
